# 借款

提问人：jangyanbo 时间：2015-04-12 20:15:06
陈老师好！关于非金融企业借款的事项向您请教！甲企业向乙企业借款 5 个亿元，并签订一年期借款合同，甲公司具体核算时用其他应收款核算，这也是一般企业惯例的核算方式，我理解在金融资产分类上这应该属于贷款和应收款项的一类（不考虑企业之间的借款是否违反国家金融法规的规定），我的问题是对于该笔借款在形式上（有借款协议）的这种经济事项，在报表列报时可否放在其他流动资产列报呢！并采用摊余成本进行后续计量呢

回答人：chenyiwei
在属于“贷款和应收款项”这一大前提下，可以根据具体情况确定列报的报表项目，例如可以参照委托贷款作为“其他流动／非流动资产”列报。既然是“贷款和应收款项”，那么期末计量模式就应当使用摊余成本。